---
output: github_document
---

<!-- README.md is generated from README.Rmd. Please edit that file -->

```{r, include = FALSE}
knitr::opts_chunk$set(
  collapse = TRUE,
  comment = "#>"
)
```

# validinsee

<!-- badges: start -->
![GitHub top language](https://img.shields.io/github/languages/top/InseeFrLab/validinsee)
[![R-CMD-check](https://github.com/InseeFrLab/validinsee/actions/workflows/R-CMD-check.yaml/badge.svg)](https://github.com/InseeFrLab/validinsee/actions/workflows/R-CMD-check.yaml)
[![codecov](https://codecov.io/gh/InseeFrLab/validinsee/branch/main/graph/badge.svg)](https://codecov.io/gh/InseeFrLab/validinsee)
[![CRAN status](https://www.r-pkg.org/badges/version/validinsee)](https://cran.r-project.org/package=validinsee)
<!-- badges: end -->

Le package R **validinsee** permet de valider certaines données produites par
l'Insee, en particulier la conformité de numéros Siren ou Siret.

## Installation

``` r
# install.packages("remotes")
remotes::install_github("InseeFrLab/validinsee")
```

## Chargement

```{r}
library(validinsee)
```

## Validité de numéros SIREN ou SIRET

La fonction `validation_siren` vérifie si les éléments d'un vecteur sont des
**SIREN** valides (identifiant de l'entreprise formé de 9 caractères) :

```{r validation_siren}
validation_siren(c("200034528", "200034582", NA))
```

La fonction `validation_siret` vérifie si les éléments d'un vecteur sont des
**SIRET** valides (identifiant de l'établissement formé de 14 caractères) :

```{r validation_siret}
validation_siret(c("20003452800014", "20003452800041", NA))
```

**Règles de validation**

La vérification se base sur la
[formule de Luhn](https://fr.wikipedia.org/wiki/Formule_de_Luhn).

- un SIREN est valide si sa somme de Luhn est un multipe de 10 ;

- un SIRET est valide si sa somme de Luhn est un multipe de 10 et si la somme de
  Luhn de son SIREN (9 premiers chiffres) est un multiple de 10 ;

- un SIRET de _La Poste_ (SIREN 356000000) ne respectant pas la règle ci-dessus
  fait l'objet d'un traitement différencié : il est valide si la somme des
  chiffres le composant est un multiple de 5.
